【裁判字號】    98,審竹秩,210
【裁判日期】    990303
【裁判案由】    違反社會秩序維護法
【裁判全文】
臺灣新竹地方法院簡易庭裁定         98年度審竹秩字第210號
移送機關  新竹市警察局第三分局
被移送人  甲○○
上列被移送人因違反社會秩序維護法案件，經移送機關以中華民
國98年11月27日竹市警三分秩字第0980027234號移送書移送審理
，本院裁定如下：
    主  文
甲○○不罰。
    理  由
一、移送意旨略以：被移送人甲○○，由案外人謝驊翰擔任司機
    （負責載送被移送人甲○○至新竹市各汽車旅館），以每次
    行交易為新臺幣（下同）3,000 元之代價，與不特定人進行
    性交易（案外人謝驊翰所涉妨害風化罪嫌，另經本院以98年
    度審竹簡字第1376號判決判處有期徒刑3 月在案），嗣於民
    國98年11月16日下午3 時許，案外人謝驊翰搭載被移送人甲
    ○○前往新竹市○○○路359 號（即箱根汽車旅館）第522
    號房欲從事性交易時，為喬裝男客之新竹市警察局第三分局
    香山派出所員警查獲，並當場扣得潤滑液1 瓶、記載性交易
    次數及金額之便條紙1 張等物，因認被移送人甲○○涉有社
    會秩序維護法第80條第1 項第1 款之意圖得利與人姦、宿行
    為等語。
二、按社會秩序維護法第80條第1 項第1 款意圖得利與人姦之規
    定，須以行為人已與他人進行姦淫行為為構成要件，若尚未
    進行姦淫行為，則與該條之構成要件不符。次按，兩性生殖
    器接合構成姦淫既遂一節，係以兩性生殖器官已否接合為準
    ，不以滿足性慾為必要，申言之，即男性陰莖一部已插入女
    陰，縱未全部插入或未射精，亦應成立姦淫既遂，否則雙方
    生殖器官僅接觸而未插入，即未達於接合程度，應為未遂犯
    ，最高法院62年台上字第2090號判例可資參照。再者，社會
    秩序維護法第80條第1 項第1 款所稱之意圖得利而與人姦之
    姦淫行為，應係指男女生殖器之接合，雖刑法第10條第5 項
    之所謂之性交，已包含「以性器進入他人口腔」（即口交）
    之行為，然社會秩序維護法上開法律條文既未修正為「意圖
    得利而與人性交」，依罪刑法定主義之原則，自不得擴張解
    釋上揭條文亦包括「口交」在內。又事實之認定，應憑證據
    ，如未能發現相當證據，或證據不足以證明，自不能以推測
    或擬制之方法，以為裁判基礎；又認定不利於被告之事實，
    須依積極證據，苟積極證據不足為不利於被告事實之認定時
    ，即應為有利於被告之認定，更不必有何有利之證據。最高
    法院30年上字第816號判例可資參照。
三、經查，本件移送機關認被移送人甲○○涉嫌違反社會秩序維
    謢法第80條第1項第1款之行為，無非係以證人即案外人謝驊
    翰於警詢中之證述及卷附之新竹市警察局第三分局98年11月
    16日搜索扣押筆錄、搜索經過及結果陳報書、扣押物品目錄
    表及警員林進輝製作之偵查報告各1份等為據（見本院卷第2
    、9至13、19至2、24頁）。然查：訊據被移送人甲○○否認
    有上揭違序之行為，辯稱：伊於98年11月16日下午約3 時許
    前往新竹市○○○路359號（箱根汽車旅館）第522號房係要
    跟網友聊天，所以打電話案外人謝驊翰，由案外人謝驊翰駕
    駛車號EV- 3697號自用小客車搭載伊前往，而伊進入房間內
    脫衣服係要跟網友一夜情，並沒有從事性交易等語（見本院
    卷第3至8頁）；然證人即案外人謝驊翰於警詢中證稱：他自
    98年9月份起擔任司機工作，每天下午2時開始上班，「老闆
    」會以門號0000000000號行動電話通知他前往新竹市某地點
    等待小姐，然後小姐上車後，「老闆」通常要他往某汽車旅
    館方向開，有時途中會告知房號，或者他在汽車旅館外等老
    闆來電指示房號後，他才開車進入汽車旅館，送小姐到房間
    門口，小姐就進入房間與男客進行性交易，之後小姐會跟男
    客收取3,000元，然後將其中300元交給他，他再將小姐載至
    指定地點讓小姐下車，由小姐自己交給「老闆」其餘2,700
    元，他於98年11月16日下午3 時許，接到老闆指示要載小姐
    到新竹市○○○路359號（箱根汽車旅館）第522號房從事性
    交易的電話，就駕駛車號EV- 3697號自用小客車載送小姐即
    被移送人甲○○前往，之後他與被移送人甲○○被警方查獲
    ，並查扣他記載小姐從事性交易次數及金額之便條紙3 張等
    語（見本院卷第7 至13頁），再參以卷附之員警林進輝製作
    之偵查報告所示，本件係員警林進輝接獲情資，先於98年11
    月16日下午1 時許佯稱男客撥打行動電話門號「0000000000
    」與1 名男子聯絡，對方有告知小姐係對岸，經員警林進輝
    於同日下午進入箱根汽車旅館第522 號房間並與對方聯絡後
    ，迨於同日下午3 時許，查獲前來從事性交易之脫光衣服之
    女子即被移送人甲○○以及司機謝驊翰等人，並當場扣得被
    移送人甲○○所有之潤滑液1 瓶、司機謝驊翰所有之記載小
    姐從事性交易次數及金額之便條紙3張等情（見本院卷第2頁
    ）；是依證人即案外人謝驊翰於警詢中證稱與員警偵查報告
    內容互核一致觀之，堪認證人即案外人謝驊翰上揭所為之證
    述堪可採信，是被移送人甲○○所辯其與網友一夜情云云，
    委不足採；惟依證人謝驊翰上開證述，其於本件為警查獲當
    時，並未親眼目睹被移送人甲○○確有從事姦淫行為；另據
    員警偵查報告所示，被移送人甲○○自進入箱根汽車旅館第
    522 號房間內後，僅脫光衣服後旋被便衣員警當場查獲，尚
    未進行姦淫行為，是被移送人甲○○本件行為尚不構成姦淫
    之行為。揆諸上開法條及說明，被移送人甲○○本件所為自
    與社會秩序維護法第80條第1 項第1 款規定之須有姦、宿行
    為之構成要件不符。從而，移送機關之移送意旨難認合法，
    本件被移送人甲○○之行為應屬不罰。
四、依社會秩序維護法第45條第2項、第46條第1項，裁定如主文
    。
中    華    民    國    99    年     3    月     3    日
                   新竹簡易庭 法  官   劉兆菊
以上正本證明與原本無異。
如不服本裁定，得於裁定書送達之翌日起5 日內，以書狀敘述理
由，向本庭提出抗告（切勿逕送上級審）。
中    華    民    國    99    年     3    月     3    日
                              書記官   林兆嘉

司法院資訊處製作；財團法人民間司法改革基金會備份。
